臺灣臺中地方法院刑事判決
110年度易字第2291號
公  訴  人  臺灣臺中地方檢察署檢察官
被      告  楊喬羽



上列被告因家庭暴力法之妨害自由案件，經檢察官提起公訴（11
0年度偵字第26433號），聲請改依協商程序而為判決，本院依協
商程序判決如下：
    主    文
乙○○犯強制罪，處罰金新臺幣貳仟元，如易服勞役，以新臺幣
壹仟元折算壹日。
    犯罪事實及理由
一、本案犯罪事實及證據，除證據部分補充：「被告乙○○於本院
    審理程序中之自白」外，餘均引用檢察官起訴書之記載（如
    附件）。
二、本件被告就檢察官起訴之犯罪事實，業已坦承並認罪，經檢
    察官與被告於審判外達成協商之合意，其合意內容為：被告
    違反家庭暴力防治法之刑法第304條第1項之強制罪，願受罰
    金新臺幣貳仟元，如易服勞役，以新臺幣壹仟元折算壹日之
    宣告。經查，上開協商合意並無刑事訴訟法第455條之4第1
    項所列情形之一，檢察官聲請改依協商程序而為判決，本院
    爰不經言詞辯論，於協商合意範圍內為協商判決。
三、附記事項
　　按家庭暴力防治法所稱之「家庭暴力」者，指家庭成員間實
    施身體、精神或經濟上之騷擾、控制、脅迫或其他不法侵害
    之行為；又所謂家庭暴力罪，係指家庭成員間故意實施家庭
    暴力行為而成立其他法律所規定之犯罪，家庭暴力防治法第
    2條第1款、第2款分別定有明文。又被告與告訴人甲○○於起
    訴書所載時點為配偶，具有家庭暴力防治法第3條第1款所定
    家庭成員關係，被告故意對告訴人實施不法侵害行為，屬家
    庭暴力防治法第2條第2款所定之家庭暴力罪，惟因家庭暴力
    防治法對於家庭暴力罪並無科處刑罰之規定，仍應依刑法規
    定論處。
四、應適用之法條：刑事訴訟法第455條之2第1項、第455條之4
    第2項、第455條之8、第454條第2項，刑法第304條第1項、
    第42條第3項，刑法施行法第1條之1第1項。
五、協商判決除有刑事訴訟法第455條之4第1項第1款於本訊問程
    序終結前，被告撤銷協商合意或檢察官撤回協商聲請者；第
    2款被告協商之意思非出於自由意志者；第4款被告所犯之罪
    非第455條之2第1項所得以協商判決者；第6款被告有其他較
    重之裁判上一罪之犯罪事實者；第7款法院認應諭知免刑或
    免訴、不受理者情形之一及違反同條第2項「法院應於協商
    合意範圍內為判決；法院為協商判決所科之刑，以宣告緩刑
    、2年以下有期徒刑、拘役或罰金為限。」之規定外，不得
    上訴。
六、如不服本案判決，且有上揭得上訴之情形，應於收受判決後
20日內向本院提出上訴書狀，上訴於二審法院。
本案經檢察官鄭仙杏提起公訴，檢察官丙○○到庭執行職務。
中　　華　　民　　國　　111 　年　　1 　　月　　28　　日
                刑事第十八庭  法  官  張美眉
以上正本證明與原本無異。
如不服本判決應於收受送達後20日內向本院提出上訴書狀，並應
敘述具體理由；其未敘述上訴之理由者，應於上訴期間屆滿後20
日內向本院補提理由書（均須按他造當事人之人數附繕本）「切
勿逕送上級法院」。
告訴人或被害人如不服判決，應備理由具狀向檢察官請求上訴，
上訴期間之計算，以檢察官收受判決正本之日起算。
　　　　                      書記官  薛美怡
中　　華　　民　　國　　111 　年　　1 　　月　　28　　日
附錄本案論罪科刑法條
中華民國刑法第304條
以強暴、脅迫使人行無義務之事或妨害人行使權利者，處3年以
下有期徒刑、拘役或9千元以下罰金。
前項之未遂犯罰之。
附件
臺灣臺中地方檢察署檢察官起訴書
                                    110年度偵字第26433號
　　被　　　告　乙○○　女　30歲（民國00年0月00日生）
　　　　　　　　　　　　籍設臺中市○○區○○路000號11樓                           之5
                        現居彰化縣○○鎮○○街00號
　　　　　　　　　　　　國民身分證統一編號：Z000000000號
上列被告因家庭暴力罪之妨害自由案件，業經偵查終結，認應提
起公訴，茲將犯罪事實及證據並所犯法條分敘如下：
　　　　犯罪事實
一、乙○○係甲○○之妻，二人間具有家庭暴力防治法第3條第1款所
    定之家庭成員關係。其2人因感情不睦業已分居，詎乙○○於
    民國110年7月27日22時許，返回甲○○之臺中市○○區○○路000
    號11樓之5住所內，見甲○○之手機放置椅子上，為瞭解該手
    機之通訊內容，竟基於強制之犯意，徒手強取甲○○之手機，
    帶往一旁之小孩房間內反鎖，並要求甲○○解鎖手機，然遭甲
    ○○拒絕，反要乙○○返還手機，2人因而在房間門口發生拉扯
    ；嗣因甲○○請大樓管理員報警處理，經警獲報到場後，乙○○
    始歸還手機。　　
二、案經甲○○告訴偵辦。
　　　　證據並所犯法條
一、證據清單及待證事實：
編號 證據名稱 待證事實 1 被告乙○○於警詢、偵查中之供述、於本署110年度偵字第26443號偵查中之指訴 被告發現告訴人放置椅子上之手機後，向告訴人詢問手機開鎖密碼遭告訴人拒絕，嗣員警到場後被告始歸還手機之事實。 2 告訴人甲○○於警詢、偵查中之指訴 全部犯罪事實。 3 家庭暴力通報表、成人保護案件通報表 佐證被告前揭犯罪事實。 
二、核被告乙○○所為，係犯刑法第304條第1項之強制罪嫌。
三、依刑事訴訟法第251條第1項提起公訴。
　　此　致
臺灣臺中地方法院
中　　華　　民　　國　 110　　年　　10　　月　　25　　日
　　　　　　　　　　　　　　　檢　察　官　鄭仙杏
本件正本證明與原本無異
中　　華　　民　　國　 110　　年　　11　　月　　2 　　日
                              書  記  官  謝佳芬
附錄本案所犯法條全文
中華民國刑法第304條
以強暴、脅迫使人行無義務之事或妨害人行使權利者，處 3 年
以下有期徒刑、拘役或 9 千元以下罰金。
前項之未遂犯罰之。